# 求助陈版：公司分立时资产负债的分割

提问人：duolanna_x 时间：2015-01-29 10:40:24
陈版及各位大神，我目前正在做一个新三板的项目，因为公司存在与主营业务不相关的房地产业务，为了在新三板挂牌，准备在公司股份改制前将房地产业务分立出去，现在碰到的问题有两个：（ 1 ）公司股东之间想要分立后的两个公司的注册资本各占分立前的一半，在分割与房地产相关业务的资产负债的时候，因为是先确定的资产和权益，再倒挤出来应该分配多少负债，这样就导致实际上跟房地产相关的一些私人借款和利息没办法划分至新设的房地产业务公司，继续保留在存续的公司中，金额 2400 万。我认为公司分立时应当先划分出于剥离业务相关的资产负债，然后再确定相关的所有者权益，但是公司股东不同意，坚持分立后两个公司的注册资本各占一半。这样在股转系统反馈的时候，担心会提到剥离资产负债匹配性的问题。在此，请教陈版及各位大神，有没有别的办法将这个 2400 万的负债剥离出去？ （ 2 ）目前已经剥离出去的与房地产业务相关的债务中，包含一笔银行借款 3000 万，企业跟银行初步沟通后，银行不同意公司将此笔借款转移至新设公司，因为新设公司目前无法办理银行授信，房产土地过户前也无法办理抵押。企业的观点是这 3000 万的借款也不能划分至新设公司，只能保留在存续公司中。我的观点是，公司分立时资产负债的分割由企业自己决定，根据公司法的规定，该笔借款由分立后的两个公司共同承担，并不是说将这笔借款转移至新设公司，存续公司不再承担这笔债务。所以，我认为公司在银行不同意的情况下，仍然可以将该笔借款划分到新设公司中，但是存续公司应当承担连带赔偿责任。不知道我的理解对不对，请陈版及各位大神指正？

回答人：chenyiwei
1 、基本赞同你的理解。确定分立资产、负债的最基本原则就是相关性（负债随业务和资产走），不能人为地先确定两家公司的净资产和注册资本，再倒挤资产和负债。 2 、《公司法》规定分立后存续的公司对原公司分立前的负债承担连带责任，你的观点是比较合理的，但具体如何操作，是否可能涉及到法律问题等，建议先咨询律师意见。